---
title: Análisis psicométrico del Inventario de Pensamientos Automáticos (IPA) en una
  muestra peruana
output:
  html_document: default
  pdf_document: default
author:
  - Luis Málaga, Alappont S.A.C.
  - Aaron Held, Alappont S.A.C.
---

# Cargar la paquetería

Primero se instalan los paquetes, usando la función "ipak".

```{r}
##
#CORREGIR TODOS LOS ERRORES EN EL COMPILADO
#23-09-22
##
#ipak
ipak <- function(pkg){
  new.pkg <- pkg[!(pkg %in% installed.packages()[, "Package"])]
  if (length(new.pkg)) 
    install.packages(new.pkg, dependencies = TRUE)
  sapply(pkg, require, character.only = TRUE)
}

##usage
packages <- c(
  "readxl",
  "openxlsx",
  "writexl",
  "moments",
  "ggplot2",
  "knitr",
  "ltm",
  "psych",
  "mirt",
  "mvtnorm",
  "msm",
  "fitdistrplus",
  "MVN",
  "lavaan",
  "DiagrammeR",
  "dplyr",
  "semPlot",
  "psych",
  "corrplot",
  "parameters",
  "apa",
  "haven",
  "ggplot2",
  "ggpubr",
  "gridExtra",
  "apaTables",
  "reshape",
  "GPArotation",
  "mvtnorm",
  "nFactors",
  "semPlot", 
  "MVN",
  "semTools",
  "tidySEM",
  "stringr",
  "DiagrammeR"
  )
ipak(packages)



```

# Cargar la base de datos

```{r}
data <- read_excel("data_494.xlsx")
```

# Estadística descriptiva
Se importan los items sólamente
```{r}
items <- data[, 3:47]
```
Se calcula, la media, la desviación estanar, la asimetría y la curtosos. Además de la prueba de mardia de normalidad multivariada.
```{r}
##TRATAR DE UNIFICAR LA TABLA DE DESCRIPTIVOS DE LOS ITEMS
#Se sugiere poder hacer que los datos de los items elegidos, separados del total, esto en el caso de que coincidan estos datos y se ajusten a una normal.

i1 <- data['i1']
i1 <- as.numeric(unlist(i1))
mean<-sapply(items, FUN=mean)
r <- (mean)
mean <- data.frame(mean)
sd<-sapply(items, FUN=sd)
skewness<-skewness(items)
kurtosis<-kurtosis(items)

kable(list(mean, sd, skewness, kurtosis))
i1_tabla <- as.data.frame(prop.table(table(i1))*100)


descdist(i1, boot = 1000)
ggplot(i1_tabla, aes(x=i1, y=Freq)) + geom_bar(stat = "identity")

s <- mvn(items, mvnTest = "mardia")
print(s$multivariateNormality)
```
# Análisis factorial
## Análisis factorial exploratorio

Las correlaciones polícóricas 

```{r}
#Se corre las correlaciones policóricas, recomenda
correl <- polychoric(items)

#Indice KMO
KMO(correl$rho)

#fa.parallel(items, cor = "poly")
#Parallel analysis suggests that the number of factors =  5  and the number of components =  2   

#El análisis paralelo sugiere 5 items, pero en el procedimiento de interesección se han obtenido 3, por lo que debe probarse.


exploratorio <- factanal(items, factors = 3, rotation="varimax")

print(exploratorio)

ASIfactor<-fa(items,nfactors = 5,fm = "ml",rotate ="varimax",cor = "poly")


print(ASIfactor,digits = 2,cut = .40,sort=TRUE)


# write_xlsx(w,"cargas_factoriales.xlsx")


corrplot(cor(items, use="complete.obs"), order = "original", tl.col='black', tl.cex=.75) 
corrplot(cor(items, use="complete.obs"), order = "hclust", tl.col='black', tl.cex=.75) 




```


```{r}
IRTModel <- mirt(items, model = 1, itemtype = "gpcm")

summary(IRTModel)
```

Un buen item esta ordenado

```{r}

coef(IRTModel , IRTpars = T)

itemplot(IRTModel, 3, type = "trace")
itemplot(IRTModel, 3, type = "info")

coef(IRTModel , IRTpars = T)
plot(IRTModel,  type = "trace")
plot(IRTModel,  type = "info")



itemplot(IRTModel,1, type = 'trace')
itemplot(IRTModel,2, type = 'trace')
itemplot(IRTModel,3, type = 'trace')
itemplot(IRTModel,4, type = 'trace')
itemplot(IRTModel,5, type = 'trace')
itemplot(IRTModel,6, type = 'trace')
itemplot(IRTModel,7, type = 'trace')
itemplot(IRTModel,8, type = 'trace')
itemplot(IRTModel,9, type = 'trace')
itemplot(IRTModel,10, type = 'trace')
itemplot(IRTModel,11, type = 'trace')
itemplot(IRTModel,12, type = 'trace')
itemplot(IRTModel,13, type = 'trace')
itemplot(IRTModel,14, type = 'trace')
itemplot(IRTModel,15, type = 'trace')
itemplot(IRTModel,16, type = 'trace')
itemplot(IRTModel,17, type = 'trace')
itemplot(IRTModel,18, type = 'trace')
itemplot(IRTModel,19, type = 'trace')
itemplot(IRTModel,20, type = 'trace')
itemplot(IRTModel,21, type = 'trace')
itemplot(IRTModel,22, type = 'trace')
itemplot(IRTModel,23, type = 'trace')
itemplot(IRTModel,24, type = 'trace')
itemplot(IRTModel,25, type = 'trace')
itemplot(IRTModel,26, type = 'trace')
itemplot(IRTModel,27, type = 'trace')
itemplot(IRTModel,28, type = 'trace')
itemplot(IRTModel,29, type = 'trace')
itemplot(IRTModel,30, type = 'trace')
itemplot(IRTModel,31, type = 'trace')
itemplot(IRTModel,32, type = 'trace')
itemplot(IRTModel,33, type = 'trace')
itemplot(IRTModel,34, type = 'trace')
itemplot(IRTModel,35, type = 'trace')
itemplot(IRTModel,36, type = 'trace')
itemplot(IRTModel,37, type = 'trace')
itemplot(IRTModel,38, type = 'trace')
itemplot(IRTModel,39, type = 'trace')
itemplot(IRTModel,40, type = 'trace')
itemplot(IRTModel,41, type = 'trace')
itemplot(IRTModel,42, type = 'trace')
itemplot(IRTModel,43, type = 'trace')
itemplot(IRTModel,44, type = 'trace')
itemplot(IRTModel,45, type = 'trace')

```
```{r}
x1 <-c(38, 43, 16, 23, 18, 14, 25, 29, 31, 35, 24, 27, 13, 12)#UCV
x2 <-c(38, 7, 23, 8, 14, 43, 25)#DATA

x3 <- c(11, 32, 17, 6, 3, 9, 36, 12, 18, 22, 42, 24, 33, 2, 20, 4, 41, 1, 31, 16, 10, 19, 28, 13) #DATA
x4 <-c(32, 17, 2, 36, 33, 11, 20, 3, 1, 28)#UCV
x5 <- c(11, 3, 6, 9, 33, 16, 1, 36, 12, 24)#UPC

x6 <- c(30, 45, 15, 13, 2, 22)#UPC
x7 <- c(30, 45, 15, 35, 40)#DATA
x8 <- c(30, 45, 15)#UCV

f1 <- intersect(x1, x2) 
print(f1)
f2 <- Reduce(intersect, list(x3, x4, x5)) 
print(f2)

f3 <- Reduce(intersect, list(x6, x7, x8)) 
print(f3)


modelo_afc<- "
f1  =~ i38+i43+i23+i14+i25
f2  =~ i11+i3+i36+i33+i1
f3  =~ i30+i45+i15
"
#Acemos el análisis factorial conformatorio

afc2<-cfa(modelo_afc, estimator = 'WLSMV', data = items)

#Pedimos los resultados
summary(afc2, fit.measures = T, standardized = T)

library("effectsize")

#interpret(afc2)

reliability(afc2)

#PLOT
semPaths(afc2,  "std",   edge.label.bg=TRUE, sizeMan = 3, sizeInt = 1)
```

Aplicación de teoría de respuesta al item

```{r}
f1_data <- items[,c('i38', 'i43', 'i23', 'i14', 'i25')]
f2_data <- items[,c('i11',  'i3', 'i36', 'i33',  'i1')]
f3_data <- items[,c('i30', 'i45', 'i15')]


f1_modelo <- mirt(f1_data, model = 1, itemtype = "gpcm")
summary(f1_modelo)

f2_modelo <- mirt(f2_data, model = 1, itemtype = "gpcm")
summary(f2_modelo)

f3_modelo <- mirt(f3_data, model = 1, itemtype = "gpcm")
summary(f3_modelo)

coef(f1_modelo , IRTpars = T)
plot(f1_modelo,  type = "trace")
plot(f1_modelo,  type = "info")

itemplot(f1_modelo,1, type = 'trace')
itemplot(f1_modelo,2, type = 'trace')
itemplot(f1_modelo,3, type = 'trace')
itemplot(f1_modelo,4, type = 'trace')
itemplot(f1_modelo,5, type = 'trace')


coef(f2_modelo , IRTpars = T)
plot(f2_modelo,  type = "trace")
plot(f2_modelo,  type = "info")

itemplot(f2_modelo,1, type = 'trace')
itemplot(f2_modelo,2, type = 'trace')
itemplot(f2_modelo,3, type = 'trace')
itemplot(f2_modelo,4, type = 'trace')
itemplot(f2_modelo,5, type = 'trace')

coef(f3_modelo , IRTpars = T)
plot(f3_modelo,  type = "trace")
plot(f3_modelo,  type = "info")
itemplot(f3_modelo,1, type = 'trace')
itemplot(f3_modelo,2, type = 'trace')
itemplot(f3_modelo,3, type = 'trace')
```
